【裁判字號】    98,易,1111
【裁判日期】    980626
【裁判案由】    毒品危害防制條例
【裁判全文】
臺灣臺北地方法院刑事判決              98年度易字第1111號
公  訴  人  臺灣臺北地方法院檢察署檢察官
被      告  甲○
上列被告因違反毒品危害防制條例案件，經檢察官提起公訴（98
年度毒偵字第798 號），本院判決如下：
    主  文
甲○施用第二級毒品，累犯，處有期徒刑陸月，如易科罰金，以
新臺幣壹仟元折算壹日。扣案玻璃球壹個沒收。
    事  實
一甲○前於民國84前間因違反麻醉藥品管制條例案件，經本院以
  85年度訴字第125號判決判處有期徒刑5月，及經臺灣高等法院
  以86年度上更一字第914 號判決判處有期徒刑5 年2 月，經最
  高法院駁回上訴確定，再經臺灣高等法院以89年度聲字第1040
  號裁定定應執行刑有期徒刑5 年4 月，入監服刑前因施用毒品
  案件，經本院以90年度毒聲字第547 號裁定送觀察、勒戒。89
  年11月25日入監服刑，90年4 月27日入臺灣臺北看守所附設勒
  戒所接受觀察勒戒，認無繼續施用毒品之傾向，90年5 月15日
  執行完畢出所，經臺灣臺北地方法院檢察署檢察官以90年度毒
  偵字第509 號為不起訴處分，出所後接續執行前述徒刑，92年
  6 月9 日縮短刑期假釋出監，假釋期間交付保護管束，嗣前述
  假釋遭撤銷，應執行殘刑2 年3 月又18日。又因施用毒品案件
  ，經本院以93年度易字第810 號判決判處有期徒刑5 月，及以
  94年度簡字第860 號判決判處有期徒刑6 月，另因竊盜案件，
  經本院以94年度易字第690 號判決判處有期徒刑8 月，前述3
  罪經本院以94年聲字第1566號裁定定應執行刑為有期徒刑1 年
  1 月，並與前述殘刑合併執行，97年1 月11日縮短刑期執行完
  畢。竟於98年2 月25日下午2 點20分左右在臺北縣新店市○○
  路友人住處以將安非他命粉末置入燈泡內，自底部加熱燒烤後
  吸入所生氣體之方式施用第二級毒品安非他命，為警於98年2
  月25日下午3 點左右在臺北縣新店市○○路328 巷42弄口為警
  查獲，當場扣得甲○所有供施用安非他命所用之玻璃球1 個，
  始悉上情。
二案經臺北縣政府警察局新店分局報請臺灣臺北地方法院檢察署
  檢察官偵查起訴。
    理  由
一被告以外之人於審判外之言詞或書面陳述，除法律有規定者外
  ，不得作為證據，刑事訴訟法第159 條第1 項固有明文；惟被
  告以外之人於審判外之陳述，雖不符同法第159 條之1 至之4
  規定，而經當事人於審判程序同意作為證據，法院審酌該言詞
  陳述或書面陳述作成時之情況，認為適當者，亦得為證據。又
  當事人、代理人或辯護人於法院調查證據時，知有第159 條第
  1 項不得為證據之情形，而未於言詞辯論終結前聲明異議者，
  視為有前項之同意，同法第159 條之5 亦定有明文。本件公訴
  人及被告甲○於本院準備程序及審判程序中對於本院所引用之
  供述及非供述證據之證據能力均表示沒有爭執，且迄於言詞辯
  論終結前未聲明異議。本院審酌本院所引用之供述及非供述證
  據資料作成時之情況，核無違法取證或其他瑕疵，認為以之作
  為證據為適當，均得做為證據。
二認定犯罪事實所憑之證據及理由：前述事實，除被告之自白外
  ，其於98年2 月25日為警採尿送臺灣檢驗科技股份有限公司檢
  驗結果，安非他命及甲基安非他命均呈陽性反應等情，有該公
  司98年3月17日濫用藥物檢驗報告、臺北縣政府警察局查獲毒
  品案件尿液檢體監管紀錄表各1份可證，並有扣案玻璃球1個可
  證，足以擔保被告自白之真實性，本件證據明確，已可認定被
  告有事實欄所載施用第二級毒品安非他命之犯行，應依法論科
  。
三論罪科刑之依據：核被告所為，係犯毒品危害防制條例第10條
  第2 項施用第二級毒品罪，其持有第二級毒品安非他命之低度
  行為，為施用之高度行為吸收，不另論罪。又被告曾有如事實
  欄所述之犯罪科刑執行完畢情形，有臺灣高等法院被告前案紀
  錄表1 份可參，其受有期徒刑執行完畢後，於5 年內因故意再
  犯本件有期徒刑以上之罪，為累犯，依法加重其刑。本院審酌
  被告施用安非他命之行為對個人身心戕害甚鉅，但念其犯後態
  度良好，坦承犯行，且所犯屬自戕行為等一切情狀，量處如主
  文所示之刑，並諭知易科罰金之折算標準。扣案玻璃球1 個屬
  被告所有，且為其供施用安非他命所用之物，已經其供承在卷
  ，依刑法第38條第1 項第2 款沒收之。
四適用之法條：刑事訴訟法第284 條之1 、第299 條第1 項前段
  ，毒品危害防制條例第10條第2 項，刑法第11條前段、第47條
  第1 項，第41條第1 項前段，第38條第1 項第2 款。
本案經檢察官蘇維達到庭執行職務
中    華    民    國    98    年    6     月    26    日
                  刑事第15庭  法  官     邱蓮華
上正本證明與原本無異。
如不服本判決應於收受送達後10日內向本院提出上訴書狀，並應
敘述具體理由；其未敘述上訴理由者，應於上訴期間屆滿後20日
內向本院補提理由書（均須按他造當事人之人數附繕本）「切勿
逕送上級法院」。
                              書記官     葉宜玲
中    華    民    國    98    年    6     月    26    日
附錄論罪科刑法條
毒品危害防制條例第10條第2項
施用第二級毒品者，處3年以下有期徒刑。


司法院資訊處製作；財團法人民間司法改革基金會備份。
